# 利息资本化

提问人：dndream 时间：2020-08-07 23:33:07
请教陈版主， 因政府平台公司承担区域投融资功能，会替政府代建市政基础设施，政府会不定期拨付项目资金，政府平台公司再向银行贷一部分款，然后由政府平台公司支付给工程的承包方，政府平台公司支付贷款利息。竣工财务决算后由政府拨付项目成本。问题是：
1.政府平台公司以项目名义贷款，但没有专款专用，而是实行类似资金池管理，所有建设项目都在使用贷款资金，贷款利息如何处理？
2.项目竣工验收后，利息不能资本化，但是由于政府拨款滞后，竣工验收后项目仍然占用贷款资金，说白了，资金成本也是因为政府拨款滞后造成的。但发生的利息如果费用化，一是会造成报表亏损，二是政府不会来弥补公司的费用，只会拨付项目成本。请问竣工验收后的利息有什么好的处理方式吗？
先谢谢陈版主的辛苦解答！
利息资本化

回答人：chenyiwei
1 、因“没有专款专用，而是实行类似资金池管理，所有建设项目都在使用贷款资金”，故只能作为一般借款考虑其利息资本化问题。参考《瑞华研究 2010 ～ 2019 汇编》之“问题1-1-39（一般借款费用资本化问题）”。
2 、问竣工验收后的利息只能费用化处理。